臺北高等行政法院裁定
　　　　　　　　　　　　　　　　　　 95年度訴字第03736號
原　　　告　甲○○
訴訟代理人　乙○○兼送達代收.
被　　　告　臺北市政府環境保護局
代　表　人　沈世宏（局長）住同上
訴訟代理人　丁○○兼送達代收.
訴訟代理人　丙○○
上列當事人間因廢棄物清理法事件，原告不服臺北市政府中華民
國95年8 月25日府訴字第09577886900 號訴願決定，提起行政訴
訟。本院裁定如下：
　　主  文
原告之訴駁回。
訴訟費用由原告負擔。
　　理  由
一、按「人民對於中央或地方機關之行政處分，認為違法或不當
    ，致損害其權利或利益者，得依本法提起訴願‧‧‧。」、
    「本法所稱行政處分，係指中央或地方機關就公法上具體事
    件所為之決定或其他公權力措施而對外直接發生法律效果之
    單方行政行為。」、「訴願事件有左列各款情形之一者，應
    為不受理之決定：‧‧‧八、對於非行政處分或其他依法不
    屬訴願救濟範圍內之事項提起訴願者。」訴願法第1 條第1
    項、第3 條第1 項及第77條第8 款分別定有明文。次按「依
    法令或本於法令之行政處分，負有行為或不行為義務，經於
    處分書或另以書面限定相當期間履行，逾期仍不履行者，由
    執行機關依間接強制或直接強制方法執行之。」、「前條所
    稱之間接強制方法如下：一、代履行。」、「依法令或本於
    法令之行政處分，負有行為義務而不為，其行為能由他人代
    為履行者，執行機關得委託第三人或指定人員代履行之。前
    項代履行之費用，由執行機關估計其數額，命義務人繳納；
    其繳納數額與實支不一致時，退還其餘額或追繳其差額。」
    復為行政執行法第27條第1 項、第28條第1 項第1 款及第29
    條第1 項所分別明定。行政法院53年度判字第230 號判例：
    「提起訴願，係對官署之行政處分，請求救濟之程序，必以
    有行政處分之存在為其前提。‧‧‧」。
二、緣訴外人臺北市政府警察局南港分局玉成派出所員警於93年
    2 月1 日13時執行巡邏勤務，於臺北市○○區○○路2 段38
    巷內，發現乙輛疑似有牌廢棄機車（車號LFW ─433 ，廠牌
    形式：山葉，顏色：綠色，出廠年份：1992年）占用道路，
    認其車體髒污鏽蝕破損外觀上失去原效用，遂依法查報該車
    為占用道路廢棄車輛，於車體明顯處張貼限期48小時清理通
    知及拍照存證，並將編號PA10MSLFW ─433 號臺北市疑似廢
    棄車輛查報、通知記錄表以掛號信件方式通知原告，該記錄
    表於93年2 月5 日送達。嗣因原告未依限自行清理系爭車輛
    ，遂由被告依規定於93年2 月4 日先行移置至貯存場保管，
    並以93年2 月25日北市環三字第09330697602 號公告，請車
    主於公告日起1 個月內持車籍資料洽領，逾期則以廢棄物處
    理。原告不服前揭訴外人南港分局玉成派出所93年2 月1 日
    PA10MS LFW－433 號臺北市疑似廢棄車輛查報、通知記錄表
    及被告93年2 月4 日所為之移置行為，於93年3 月9 日提起
    訴願，經訴願決定機關即臺北市政府以93年8 月27日府訴字
    第09309024600 號訴願決定略以：「關於移置處分部分，屬
    於行政處分，訴願駁回；其餘（疑似廢棄車輛查報、通知記
    錄表部分）屬觀念通知，訴願不受理。」原告仍不服，向本
    院提起行政訴訟，經本院以95年3 月23日94年度訴字第0160
    4 號判決認定：「..是以本件查報之南港分局，其認定並查
    報系爭車輛為占用道路之廢棄車輛並命遷移車輛之行政行為
    ，屬於行政處分，得作為行政救濟之對象。相對以觀，本件
    被告將系爭車輛拖吊移置至貯存場之行為，係根據前述處罰
    條例第82條之1 及依其授權訂定之「占用道路廢棄車輛認定
    基準及查報處理辦法」第4 條之規定，本於廢棄物清理機關
    之地位，於原告不於限期內履行其公法上遷移機車之義務時
    ，基於執行機關之立場，以間接強制之代履行方式（行政執
    行法第27、28條）委託第3 人即拖吊業者代為履行，並向原
    告收取代為履行費用（行政執行法第29條），故被告移置系
    爭車輛之行為並非行政處分，不應作為行政救濟之對象。」
    因而判決「訴願決定撤銷。訴訟費用由被告負擔。」嗣經臺
    北市政府重為審議後，訴願決定：「一、關於原處分機關南
    港分局玉成派出所93年2 月1 日PA10MSLFW －433 號臺北市
    疑似廢棄車輛查報、通知記錄表部分，訴願駁回。二、關於
    本府環境保護局93年2 月4 日之移置行為部分，訴願不受理
    。」之決定，原告猶對於環境保護局之移置行為部分，未能
    甘服，而提起本件行政訴訟。
三、經查本案係訴外人南港分局玉成派出所員警於93年2 月1 日
    13 時 執行巡邏勤務，於臺北市○○區○○路2 段38巷內，
    發現原告所有山葉綠色機車（車號：LFW －433 ，出廠年份
    ：1992年）占用道路，認其車體髒污鏽蝕、坐墊破損、車籃
    堆置垃圾，且依據其出廠年份使用已逾10年，遂依前揭行為
    時道路交通管理處罰條例、行為時占用道路廢棄車輛認定基
    準及查報處理辦法，查報系爭車輛為占用道路廢棄車輛，於
    車體明顯處張貼限期48小時清理通知及拍照存證，並以95年
    2 月1 日編號PA10MSLFW －433 號臺北市疑似廢棄車輛查報
    、通知記錄表郵寄通知原告。嗣由被告所屬人員將系爭車輛
    拖吊移置至貯存場所保管之行為，係依道路交通管理處罰條
    例第82條之1 及該條例授權訂定之行為時占用道路廢棄車輛
    認定基準及查報處理辦法第4 條之規定，本於廢棄物清理機
    關之地位，於原告不於限期內履行其公法上遷移機車之義務
    時，基於執行機關之立場，以間接強制之代履行方式（行政
    執行法第27條、第28條），委託第三人即拖吊業者，代為履
    行，並向訴願人收取代履行費用（行政執行法第29條），故
    被告移置系爭車輛之行為並非行政處分，不應做為行政救濟
    之對象。亦經本院94年度訴字第1604號判決於理由四內詳細
    說明，已如前述，從而，原告對之提起訴願，亦非法之所許
    ，訴願決定為不受理之決定，要無違誤。原告復對被告所為
    移置執行行為提起撤銷訴訟，自不合起訴要件，應予駁回。
四、次查原告請求被告應將拖吊之機車回覆拖吊前之位置（臺北
    市○○區○○路2 段38巷內），且應負責將車況整修至拖吊
    前之可使用狀態乙節，因本訴不合法，應予駁回，此部分訴
    訟即失所附麗，應併予駁回。
五、原告另請求被告應給付17600 元整之交通費損失乙節，經本
    院於準備程序中闡明，據原告訴訟代理人陳稱不知其請求權
    基礎，但因被告移置原告機車，致原告須以其他交通工具取
    代，而花費交通費云云；但查此項損失賠償之請求應屬因行
    政執行行為所產生，性質上為國家賠償法所規定之請求賠償
    ，因本訴不備訴訟要件而應駁回，其合併請求的國家賠償部
    分即失所附麗而成為獨立訴訟，應單獨審核其是否具備訴訟
    要件。按國家賠償法所規定損害賠償之訴，除依該法規定外
    ，適用民事訴訟法之規定，國家賠償法第12條定有明文。是
    依國家賠償所生公法上爭議，應循民事訴訟程序救濟。原告
    此項聲明，其訴訟事件不屬行政法院之權限，又無法補正，
    行政法院應以裁定駁回之，此亦為行政訴訟法第107 條第1
    項第1 款所明定。
六、據上論結，原告之訴為不合法，依行政訴訟法第104 條、第
    107 條第1 項第1 款、第10款、民事訴訟法第95條、第78條
    ，裁定如主文。
中　　華　　民　　國　　96　　年　  3　　月  　22    日
                         第六庭審判長法  官　林　文　舟
                                     法  官　陳　鴻　斌
                                     法  官　闕　銘　富
上為正本係照原本作成。
如不服本裁定，應於送達後10日內向本院提出抗告狀（須按他造
人數附繕本）。
中　　華　　民　　國　　96　　年　  3　　月  　27    日
           　　　　　　　　          書記官  孫　筱　晴
